臺灣臺中地方法院刑事裁定
111年度聲再字第7號
聲  請  人
即  被  告  蔡志明


上列聲請人對於本院92年度易字第528號刑事判決，聲請再審，
本院裁定如下： 
    主    文
再審之聲請駁回。 
    理    由
一、本件再審聲請意旨略以：聲請人即被告（下稱聲請人）蔡志
    明因涉犯毒品危害防制條例案件，經臺灣桃園地方檢察署（
    下稱桃園地檢署）呈請臺灣高等法院檢察署令轉臺灣臺中地
    方檢察署（下稱臺中地檢署）檢察官偵查起訴並戒治，同一
    行為、同一案件，又遭本院以92年度易字第518號判處有期
    徒刑5月確定並執行完畢，判決違反憲法一事不兩罰之規定
    ，爰聲請再審等語。
二、按刑事訴訟之再審制度，係為確定判決認定事實錯誤而設之
    救濟程序，故為受判決人利益聲請再審者，必其聲請合於刑
    事訴訟法第420條第1項第1款至第6款或第421條所定之情形
    ，始得為之，此與非常上訴程序旨在糾正確定裁判之審判違
    背法令者，並不相同，如對於確定裁判認係以違背法令之理
    由聲明不服，則應依非常上訴程序尋求救濟（最高法院108
    年度台抗字第1289號刑事裁定意旨參照）。再按，得否作為
    聲請再審之客體，以及再審之聲請是否具備合法條件，受理
    再審聲請之法院，應先加審查，必再審之客體無誤，聲請合
    法，始能進而審究其再審有無理由。若其聲請再審之程序違
    背規定時，即應以其聲請不合法，依刑事訴訟法第433條規
    定裁定駁回之。
三、經查：
(一)聲請人前因違反毒品危害防制條例案件，經臺灣桃園地方法
    院（下稱桃園地院）以88年度毒聲字第2080號裁定送觀察、
    勒戒，認無繼續施用毒品傾向，再經桃園地檢署檢察官以88
    年度偵字第5371號為不起訴處分確定。又於前開觀察、勒戒
    執行完畢後5年內，再因施用毒品案件，經桃園地檢署檢察
    官聲請強制戒治及由臺中地檢署檢察官以91年度毒偵字第36
    51號起訴，強制戒治部分經桃園地院以91年度毒聲字第2439
    號裁定令入戒治處所施以強制戒治，起訴部分則由本院以92
    年度易字第518號判處有期徒刑5月確定，並已於93年6月9日
    執行完畢等情，有上開判決書、臺灣高等法院被告前案紀錄
    表在卷可稽，此部分事實堪以認定。
(二)然聲請意旨既主張本院92年度易字第518號判決係違反一事
    不二罰之憲法原則，除此之外，並未主張該判決有何事實認
    定錯誤，聲請意旨所執前詞顯非指摘原確定判決認定事實有
    錯誤，而與刑事訴訟法第420條、第421條所規定得據以聲請
    再審之事由無涉，參照前揭說明，應無從依再審程序救濟，
    聲請人執此聲請再審，自屬聲請再審之程序違背規定，且無
    從補正，亦顯無聽取聲請人意見之必要，爰不通知聲請人到
    場，本件再審之聲請不合法，應予駁回。
四、應依刑事訴訟法第433條，裁定如主文。 
中　　華　　民　　國　　111 　年　　 2　　月　　21　　日
                  刑事第十四庭  法　官　江健鋒
以上正本證明與原本無異。
如不服本裁定，應於送達後5日內向本院提出抗告狀（應附繕本
）。
                                書記官　呂偵光
中　　華　　民　　國　　111 　年　　 2　　月　　21　　日